【裁判字號】    92,上訴,4072
【裁判日期】    921230
【裁判案由】    公共危險等
【裁判全文】
臺灣高等法院刑事判決                          九十二年度上訴字第四七二號
    上  訴  人
    即  被  告  乙○○
    指定辯護人  本院公設辯護人  郭書益
右上訴人因公共危險案件，不服臺灣桃園地方法院九十二年度訴字第七九六號，中華
民國九十二年七月二十九日第一審判決（起訴案號：臺灣桃園地方法院檢察署九十二
年度偵字第九一八七號）提起上訴，本院判決如左：
    主  文
上訴駁回
    事  實
一、乙○○有妨害自由、妨害公務、違反動產擔保交易法、竊盜等前科，前因竊盜案
    件，經原審於民國九十年六月五日判處有期徒刑七月，於同年七月九日確定，甫
    於九十年十二月四日執行完畢，竟不知悔改，因先前租用甲○○管理設於桃園縣
    平鎮市○○路○○段一四八號「生龍門旅社」期間與甲○○所雇用之印尼看護工
    有感情、財務糾紛，由甲○○調停，心生不滿及懷疑遭甲○○教唆他人毆打，竟
    基於毀損之犯意，於九十二年五月二十一日下午二十時三十分許，至「生龍門旅
    社」門口持甲○○放在門外之拖把，用拖把柄砸破「生龍門旅社」左右兩側之窗
    戶玻璃，足以生損害於甲○○（此部份業經原審判決有罪確定）。詎乙○○於毀
    損上開窗戶玻璃後，仍然心有未甘，復於翌日即九十二年五月二十二日凌晨四時
    許，再度至「生龍門旅社」前叫囂，甲○○拒不開門，乙○○遂持其所有之打火
    機一個點燃報紙後，丟入停放在「生龍門旅社」旁空地甲○○所有之ＲＬ─６７
    ９號自小貨車，放火燒燬前開甲○○之自小貨車，甲○○之上開自小貨車因此著
    火，經甲○○先以滅火器滅火，無法撲滅，嗣經消防隊前來始撲滅，致生公共危
    險，嗣經循線於九十二年五月二十三日三時三十分許在桃園縣龍潭鄉○○路四號
    前查獲，並扣得其所有供放火所用之打火機一個。
二、案經甲○○訴由桃園縣警察局平鎮分局報請台灣桃園地方法院檢察署檢察官偵查
    起訴。
    理  由
一、訊據被告乙○○矢口否認有放火燒燬甲○○自小貨車之犯行，辯稱：我僅有砸毀
    甲○○自小貨車之玻璃，我沒有放火，火可能是他自己放的云云。惟查：
（一）被告乙○○於警訊中經承辦員警訊問是否於二十二日凌晨四時將甲○○停放在
      中豐路上林段一四八號空地旁之ＲＬ─６７９號小貨車燒燬，被告供稱：是我
      用打火機點著報紙而後丟進去該車讓其燃燒，且在縱火燒車前有用路邊鐵條打
      破車窗玻璃等語。核與被害人甲○○於警偵訊及原審審理中指稱：被告在九二
      年五月二十一日前二天左右，自己自動搬出去，被告又回到旅社來，在門口叫
      囂，藉口說要回來拿東西，實際上已經沒有什麼東西，好像是要跟那個看護工
      要錢，我不讓他進來，就把門關起來，被告生氣就砸店門（窗）的玻璃，玻璃
      砸壞後，我等為了安全就不敢開門，凌晨二點半還聽到被告在外面叫看護工安
      妮的名字，過沒多久就聽到在砸車子玻璃的聲音‧‧‧‧我老婆有聽到砸東西
      的聲音，叫我起來看，為了安全起見不敢起來，待過十分鐘左右我起來時從一
      樓的窗戶往外看，看到車子已經燒起來了，且火很大，我不敢開門，就趕快報
      警，警察來時，我等就開門滅火等語相符。
（二）證人即到場處理火燒車事件之員警鍾昭宗於原審九十二年六月二十六日訊問中
      到庭證稱：五月二十二日凌晨值凌晨四點到六點的巡邏，約在四點左右，勤務
      中心一一○通知中豐路上林段生龍門旅社旁有火警，要伊等先到現場處理，我
      等到場後，看到一輛貨車燒起來，立刻通知派出所及消防隊，詢問何人報案，
      甲○○說是他報案的，先以滅火器滅火，但是無法滅火，直到消防隊來即約（
      凌晨）四點半才撲滅，消防隊就封鎖現場鑑識，我等就立即拍照存證，詢問甲
      ○○為何著火，李答稱不知但說他太太說在發生火警前有聽到乙○○在敲他旅
      社的大門聲音，但是她不敢開門，沒多久，火就燒起來，‧‧‧‧因為當時Ｓ
      ＡＲＳ正流行，甲○○又發燒所以直到五月二十三日凌晨零點當時我備差，且
      找到乙○○的口卡照片，就找甲○○來製作筆錄，甲○○說沒有親眼看到誰放
      火，但是懷疑乙○○涉嫌，而且火燒車是接續玻璃被砸破後發生，所以伊做完
      甲○○筆錄後，約凌晨二點多，同事陳玉淋在信義街四號前發現乙○○，就把
      乙○○帶回來，調出伊和林中川所製作的筆錄瞭解甲○○被害情形，再對乙○
      ○製作偵訊筆錄（因伊製作甲○○筆錄後，陳玉淋很激憤，所以他就出去巡邏
      要去找乙○○，沒想到被他找到，所以接著在五月二十三日凌晨四點對乙○○
      製作筆錄）。陳玉淋有問乙○○毀損玻璃部分，乙○○有坦承，至於縱火部分
      ，被告是說就是用報紙以陳玉淋在他車上搜到的打火機點燃，就走了。被告跟
      陳玉淋說他有在生龍門旅社被傷害受委屈，所以被告好像要燒車洩憤‧‧‧‧
      而被告乙○○在二點多被告就被帶回派出所，因為當時被告在睡覺且有些許酒
      味，直到四點多被告清醒且情緒穩定了才製作筆錄。因為找到被告時，他在車
      上睡覺且有一點酒味，所以就讓他清醒一下，四點再製作筆錄等語。可見被告
      係在自由意識下為陳述，且被告就警訊筆錄中有更改與騎縫處均蓋指印，在筆
      錄末且簽名捺印。被告雖辯稱警訊時我說不是我放火，警察就切斷錄音並拿毛
      巾蒙住我的眼睛，我會害怕等語。然為詢問筆錄警員陳玉淋、書寫筆錄警員鍾
      昭宗到庭否認其事且陳玉淋證稱「沒有這回事，因當時沒有其他的人，我們問
      他若不是他做的，為何他一離開，火就燒起來，他大概知道無法再解釋，才自
      己承認所有縱火經過，我們本來沒有問他縱火的事，我們沒有蒙住他眼睛，也
      沒有必要。」，鍾昭宗證稱「當天是我拿滅火器滅火，林肯運出來說放火的人
      騷擾他整個晚上，我們調出口卡請他指認，他指認被告，我們就請同事若是巡
      邏發現被告，就帶回派出所，後來被告到派出所，由陳玉淋訊問，我們問他與
      林肯運是否有恩怨，他後來自己承認車是他砸的，火也是他放的。」等語，可
      見被告上開所辯，並無證據足資佐證應無可採。又被告於本院陳稱：「當時輪
      胎行老闆洪雲輝有看到經過可證明其沒有放火」（見本院九十二年十二月二日
      審判筆錄），惟據證人洪雲輝到庭證稱：「我沒有看到，當時我在睡覺，我是
      一一九來，我才打開窗戶看才知道車燒起來，不知道何人做的。」等語，顯見
      被告此部份所稱亦無可採。且若非被告自行供出縱火之方式，員警如何憑空想
      像杜撰被告縱火之方式，且被告所稱之縱火方式與鑑定結果相符【詳下（三）
      述】，其在警訊中之自白應堪採信。
（三）ＲＬ─６７９號小貨車遭燒燬後，經桃園縣政府消防局就火災發生原因調查結
      果，認為起火處是在ＲＬ─６７９號小貨車之駕駛室處，依現場勘查與清理起
      火處，應排除危險物品自燃引火、電器因素引火、車輛機械因素引火等可能性
      ，起火原因不排除人為因素（使用明火）引火之可能性，此有平鎮分局檢送原
      審之九十二年六月三日桃園縣政府消防局火災原因調查報告書一份在卷可稽。
      依照桃園縣政府消防局鑑定結果，亦認使用明火引火之可能性較大，而被告在
      警訊中供稱用打火機點燃報紙之方式即為人為使用明火引火之引燃方式。被告
      在警訊中之自白與桃園縣政府消防局鑑定結果一致。
（四）雖告訴人甲○○供稱未親眼見到被告縱火燒車，惟被告在警訊、原審偵審中就
      其在九十二年五月二十一日晚上八時三十分許砸毀「生龍門旅社」窗戶玻璃後
      ，於翌日即九十二年五月二十二日凌晨三、四時再度到「生龍門旅社」門口叫
      囂且砸破ＲＬ─６７９號小貨車之車窗玻璃等情並不否認，而ＲＬ─６７９號
      小貨車車窗玻璃遭砸破與起火燃燒相隔不過十分鐘左右，此據告訴人甲○○指
      述歷歷，且經證人NGUYEN THI KIM HONG於九十二年五月二十九日偵查中亦稱
      確實親眼見被告砸窗戶玻璃與車子，以當時夜深人靜，相關時空如此接近，且
      被告與告訴人甲○○有嫌隙在先，其砸車玻璃後進而縱火，應屬事實。被告辯
      稱僅有砸車窗玻璃云云，顯係避重就輕之詞，委無可採。
（五）此外，尚有被告所有之打火機一個扣案可證，而被告縱火後，被害人甲○○以
      滅火器滅火無法撲滅，待消防車抵達後始行撲滅，顯然已致生公共危險無誤，
      從而，本件事證明確，被告所辯，委係圖卸刑責之詞，應不足採，其右揭犯行
      堪以認定。
二、核被告乙○○所為，係犯刑法第一百七十五條第一項之放火燒燬住宅以外之他人
    之物罪。被告有如事實欄所載之前科執行情形，此有本院被告全國前案紀錄表在
    卷可稽，其於受有期徒刑執行完畢後五年內再犯本件有期徒刑以上之罪，為累犯
    ，應依法加重其刑。原審本同上之見解，適用刑法第一百七十五條第一項、第四
    十七條、第三十八條第一項第二款，審酌被告有多項前科，素行不良，僅因個人
    之懷疑即下手報復他人，毀損後仍不甘心竟然起意放火，危害社會公安甚鉅，且
    在原審審理中不僅不思賠償被害人損害，竟然一再騷擾被害人甲○○，並且在深
    更半夜打電話向一一○謊報被害人甲○○之生龍門旅社發生強盜殺人事件，此有
    報案資料在卷可稽，以此方式惡意干擾甲○○之生活，被害人所受損害非輕，其
    犯後態度惡劣，顯見毫無悔改之意等一切情狀，量處被告有期徒刑三年，又以扣
    案之打火機一個為供犯罪所用之物，且屬被告所有，業據被告供明在卷，併依刑
    法第三十八條第一項第二款規定諭知沒收。經核其認事用法均無不合，量刑亦無
    不當，被告猶執陳詞否認犯行，指摘原判決此部份不當，為無理由，應予駁回。
    據上論斷，應依刑事訴訟法第三百六十八條，判決如主文。
本案經檢察官周誠南到庭執行職務。
中      華      民      國    九十二    年     十二     月     三十     日
                              臺灣高等法院刑事第二庭
                                  審判長法  官  蔡  長  溪
                                        法  官  林  俊  益
                                        法  官  楊  貴  志
右正本證明與原本無異。
如不服本判決，應於收受送達後十日內向本院提出上訴書狀，其未敘述上訴之理由者
並得於提起上訴後十日內向本院補提理由書（均須按他造當事人之人數附繕本）。
                                        書記官  胡      儀
中      華      民      國    九十二    年     十二     月    三十一    日
附錄：本判決論罪科刑法條全文
中華民國刑法第一百七十五條
放火燒燬前二條以外之他人所有物，致生公共危險者，處一年以上七年以下有期徒刑
。
放火燒燬前二條以外之自己所有物，致生公共危險者，處三年以下有期徒刑。
失火燒燬前二條以外之物，致生公共危險者，處拘役或三百元以下罰金。


司法院資訊處製作；財團法人民間司法改革基金會備份。
